臺灣高等法院民事裁定　　　　　　　　 100年度抗字第1732號
抗　告　人　林麗華
上列抗告人因與相對人林國榮間停止執行事件，對於中華民國
100年10月26日臺灣板橋地方法院100年度聲字第226號裁定，提
起抗告，本院裁定如下：
    主  文
抗告駁回。
抗告程序費用新臺幣壹仟元由抗告人負擔。
    理  由
一、抗告意旨略以：伊向原法院聲請以100年度司執字第48387號
    清償票款事件（下稱系爭執行事件）就相對人之財產為強制
    執行，相對人雖向原法院提起債務人異議之訴（案號：100
    年度訴字第2238號），然並非一經債務人起訴且聲明願供擔
    保，受訴法院即須一律准許停止執行。本件債務人爭執本票
    債務金額若干等節，應待執行標的拍賣後，始由債務人依分
    配表異議之訴提出爭執。又原法院僅以年息5%計算抗告人因
    停止執行可能遭受之損害，與票據法第124條準用同法第97
    條本票應按年息6%計算利息未合，爰提起抗告，請求廢棄原
    裁定等語。
二、按強制執行程序開始後，有回復原狀之聲請，或提起再審或
    異議之訴，或對於和解為繼續審判之請求，或提起宣告調解
    無效之訴、撤銷調解之訴、或對於許可強制執行之裁定提起
    抗告時，法院因必要情形或依聲請定相當並確實之擔保，得
    為停止強制執行之裁定，強制執行法第18條第2 項定有明文
    。依此規定，於強制執行程序開始後，債務人因提起異議之
    訴而聲請裁定停止強制執行，除異議之訴已受敗訴裁判確定
    外，法院自得酌定相當並確實之擔保，而為停止執行之裁定
    。又法院依強制執行法第18條第2 項定擔保金額而准許停止
    強制執行之裁定者，該項擔保係備供債權人因停止執行所受
    損害之賠償，其數額應依標的物停止執行後，債權人未能即
    時受償或利用該標的物所受之損害額，或其因另供擔保強制
    執行所受之損害額定之，非以標的物之價值或其債權額為依
    據（最高法院91年度臺抗字第429 號、第507 號、92年度臺
    抗字第480 號裁定意旨參照）。該擔保金額之多寡應如何認
    為相當，原屬於法院職權裁量之範圍，如已斟酌債權人因停
    止強制執行不當所受之損害為衡量之標準，即非當事人所可
    任意指摘（最高法院98年度臺抗字第162 號裁定意旨參照）
    。
三、經查：
(一)抗告人以原法院100年度司票字第722號本票裁定為執行名義
    ，聲請原法院以100年度司執字第48387號強制執行事件，執
    行相對人所有坐落新北市○○區○○路1段325巷4弄11之1號
    房地，相對人已對抗告人提起債務人異議之訴，經原法院以
    100年度訴字第2238號事件（下稱系爭訴訟事件）受理在案
    等情，業據本院依職權調閱系爭執行事件卷宗查核明確，並
    有系爭訴訟事件之起訴狀影本卷附可稽。則原法院依強制執
    行法第18條第2項之規定，斟酌相對人於上開執行程序中聲
    請執行之金額為350萬元，並參考各級法院辦案期限實施要
    點規定，估計本案訴訟審理之期間約需4年4個月，計算相對
    人因上開債權額於前述本案訴訟審理之停止執行期間未能即
    時受償之利息損失，而依職權酌定擔保金額為758,333 元，
    於法核無不合。
(二)抗告人雖主張：並非債務人提起訴訟且聲明願供擔保，法院
    即須一律准許停止執行，本件債務人爭執本票債務金額若干
    等節，應待執行標的拍賣後，始由債務人提起分配表異議之
    訴加以爭執云云。然查，抗告人所持以聲請系爭執行事件之
    執行名義為「本票裁定」，其性質上屬非訟事件，初無確定
    實體上權利義務關係之效力，如不准債務人供擔保後停止執
    行而逕行拍賣其不動產，日後訴訟結果若係債務人所提異議
    之訴為有理由，將使債務人發生難以回復之損害，故前述抗
    告意旨，委無足採。
(三)原法院既已詳予斟酌有關聲請強制執行之金額、可能停止執
    行之期間、可能損失之金額等項目，作為核定本件擔保金額
    之依據，則該擔保金額之多寡應如何始為相當，原屬法院職
    權裁量之範圍，非當事人所可任意指摘（最高法院98年度臺
    抗字第162號裁定意旨參照）。抗告意旨固謂：原法院以年
    息5%計算抗告人因停止執行可能遭受之損害，與前述票據法
    之規定未合云云。惟查，抗告人之本票債權，依票據法第12
    4條準用同法第97條之規定，於其請求債務人清償票款時，
    本即得加計前述票據法所規定年息6%之法定利息（此觀其所
    持本票裁定主文即明），惟此與抗告人因停止執行所可能遭
    受未即時受償之損失不同，抗告人以此指摘原法院酌定之擔
    保金額不當，洵無可採。
四、綜上，原法院裁定准許相對人供擔保758,333元後，暫予停
    止系爭執行程序，於法並無不合。抗告意旨指摘原裁定不當
    ，求予廢棄，為無理由，應予駁回。
五、據上論結，本件抗告為無理由，爰裁定如主文。
中    華    民    國   100    年    12    月    30    日
                  民事第二十庭
                        審判長法  官  張  蘭
                              法  官  陳麗玲
                              法  官  林曉芳
正本係照原本作成。
本裁定除以適用法規顯有錯誤為理由外，不得再抗告。如提起再
抗告，應於收受後10日內委任律師為代理人向本院提出再抗告狀
。並繳納再抗告費新台幣１千元。
中    華    民    國   100    年    12    月    30    日
                              書記官  鄭淑昀